【裁判字號】    98,交聲,2631
【裁判日期】    981030
【裁判案由】    聲明異議
【裁判全文】
臺灣高雄地方法院交通事件裁定
                                    98年度交聲字第2631號
原處分機關  高雄市政府交通局
異  議  人
即受處分人  甲○○○
上列異議人即受處分人因違反道路交通管理處罰條例案件，對於
原處分機關即高雄市政府交通局民國98年9 月3 日所為之處分（
高市交裁字第裁32－BD0000000 號），聲明異議，本院裁定如下
：
    主  文
原處分撤銷。
甲○○○汽車駕駛人行經有燈光號誌之交岔路口紅燈右轉，處罰
鍰新臺幣壹仟貳佰元，並記違規點數參點。
    理  由
一、原處分機關略以：異議人即受處分人甲○○○（下稱異議人
    ）於民國98年1 月16日騎乘車牌號碼ZIQ-227 號輕型機車，
    在高雄市○○路、五福路口，因行經有燈光號誌管制之交岔
    路口紅燈右轉，經高雄市政府警察局製發舉發違反道路交通
    管理事件通知單，經原處分機關於98年9 月3 日以高市府交
    裁字第裁32-BD0000000號裁決書，以受處分人違反道路交通
    管理處罰條例第53條第2 項及道路交通管理事件統一裁罰基
    準表之規定，裁處罰鍰新台幣（下同）1,200 元等語。
二、異議意旨則謂：異議人於98年3 月5 日前已在郵局或超商如
    期繳款，收據已經遺失，為此請求撤銷原處分云云。
三、按汽車駕駛人，行經有燈光號誌管制之交岔路口紅燈右轉行
    為者，處600 元以上1,800 元以下罰鍰，道路交通管理處罰
    條例第53條第2 項定有明文。次按汽車駕駛人有前開第53條
    規定之情形者，除依該條處罰鍰外，並予記違規點數3 點，
    同條例第63條第1 項第3 款亦有明文規定。且機器腳踏車駕
    駛人逾越應到案期限60日以上，繳納罰鍰或逕行裁決處罰者
    ，裁罰基準為罰鍰1,200 元，違反道路交通管理事件統一裁
    罰基準表，亦有明定。
四、經查：
(一)、異議人於上開時地，騎乘車牌號碼ZIQ-227 號輕型機車，有
    紅燈右轉之違規事實，經警逕行舉發，有高雄市政府警察局
    98年1 月22日高市警交相字第BD0000000 號舉發違反道路交
    通管理事件通知單、高雄市政府交通局98年9 月3 日所為高
    市交裁字第裁32－BD0000000 號裁決書及照片附卷可參，且
    為異議人於本院調查時坦認不諱，是異議人於前揭時、地駕
    車行經有燈光號誌管制之交岔路口紅燈右轉一節堪以認定。
(二)、異議人雖辯稱已於98年3 月5 日前已在郵局或超商如期繳款
    ，惟查，本件違規案件經高雄市政府交通局自全國公路監理
    電腦系統查詢該車所有郵撥及超商代收紀錄，並無本件繳納
    之紀錄，有違規查詢報表及本院公務電話記錄查詢表附卷可
    佐（見本院卷第6-1 、21頁），異議人雖以前揭情詞置辯，
    卻無法提供相關證明資料以為佐證，異議人上開辯解，在無
    相關事證可佐之情形下自尚難遽採。
(三)、另按汽車駕駛人，違反同條例第53條之規定者，除依原條款
    處罰鍰外，並應予以記違規點數3 點，道路交通管理處罰條
    例第63條第1 項第3 款定有明文；是本件異議人係違反同條
    例第53條第2 項之規定，則除處上開罰鍰外，自應併予記違
    規點數3 點，惟原裁決處分漏未處罰，於法自有未合，且上
    開記點之處罰，係屬強制規定，無從減免，自應予撤銷改判
    。
五、從而，原處分既有上開瑕疵，仍屬無可維持，自應由本院將
    原處分均撤銷，並以受處分人有違反道路交通管理處罰條例
    第53條第2 項之行為，應依同條例第63條第1 項第3 款及違
    反道路交通管理事件統一裁罰基準及處理細則所訂之違反道
    路交通管理事件統一裁罰基準表等規定，裁處異議人如主文
    第2 項所示之罰鍰，並記違規點數3 點，以資適法。
六、應依道路交通案件處理辦法第20條，裁定如主文。
中    華    民    國    98    年    10    月    30    日
                  交通法庭  法  官  吳芝瑛
以上正本證明與原本無異。
如不服本裁定，應於收受送達後5 日內向本院提出抗告狀。
中    華    民    國    98    年    10    月    30    日
                            書記官  林麗文


司法院資訊處製作；財團法人民間司法改革基金會備份。
